【裁判字號】    99,交聲,415
【裁判日期】    990428
【裁判案由】    違反道路交通管理處罰條例聲明異議
【裁判全文】
臺灣臺北地方法院交通事件裁定         99年度交聲字第415號
異議人即
受處分人    甲○○
上列異議人即受處分人因違反道路交通管理處罰條例案件，對於
交通部公路總局臺北區監理所中華民國99年2月23日所為之處分
（原處分案號：北監自裁字第裁40-AEY380424號）聲明異議，本
院裁定如下：
    主  文
異議駁回。
    理  由
一、按汽車左轉彎時，應距交岔路口30公尺前顯示方向燈或手勢
    ，換入內側車道或左轉車道，行至交岔路口中心處左轉，並
    不得占用來車道搶先左轉，道路交通安全規則第102條第1項
    第5款定有明文；又汽車駕駛人轉彎，在多車道左轉彎，不
    先駛入內側車道，處新臺幣（以下同）600元以上1,800元以
    下罰鍰，道路交通管理處罰條例第48條第1項第4款亦規定甚
    明。
二、本件異議人99年1月13日晚間22時25分駕駛車號為L4-5557之
    自小客車，行經臺北市○○○路○段與松山路口，欲從忠孝
    東路左轉松山路時，經值勤員警當場攔停舉發異議人有違反
    道路交通管理處罰條例第48條第1項第4款「多車道左轉彎不
    先駛入內側車道」之違規事實，嗣異議人於舉發單所載應到
    案日期前申訴，經原處分機關交通部公路總局臺北區監理所
    （下稱「原處分機關」）函請原舉發機關調查結果，仍認異
    議人有被舉發之違規事實，原處分機關乃於99年2月23日以
    北監自裁字第40-AEY380424號之裁決書，依違反道路交通管
    理處罰條例第48條第1項第4款規定，裁處異議人罰鍰新臺幣
    600元並依同條例第63條第1項規定記違規點數1點。
三、異議人固不否認有於上述時間駕駛系爭自小客車行經舉發路
    段，惟否認有何違法之情事，辯稱：（一）左轉松山路前有
    先在忠孝東路5段上沿著左轉車道線左轉松山路；（二）左
    轉後因為要繼續前行右轉松德路，始將所駕駛之自小客車駛
    至松山路之中線車道行進，然松山路上車道線均為白色虛線
    ，本可變換車道行駛，不知何以被舉發違規，爰聲明異議云
    云。
四、經查：（一）交通警員掣單舉發違反道路交通管理處罰條例
    所列之違規事實，本質上為行政處分，係公務員基於職務上
    權力，依法就特定之具體事件所為具有公法上效果之單方行
    政行為，基於公務員為公法上行為具有公信力之原則，該行
    政處分當可被推定為真正，其據以依法處分之事實認定亦為
    真正無誤，本此公信原則，立法者乃賦予行政機關制定違反
    道路交通事件統一裁罰基準及處理細則，使執勤警員得當機
    處分以維護交通秩序、安全之行政目的。（二）本件異議人
    於前述時間駕駛系爭自小客車行經舉發路段，未依規定先駛
    入內側車道即行左轉，有原舉發機關臺北市政府警察局信義
    分局99年2月2日北市警信分交字第09930231400號函覆舉發
    員警有關異議人違規事實之說明在卷可參，復有異議人自承
    左轉彎時係「沿著左轉車道線」左轉，顯見異議人由忠孝東
    路 5段左轉松山路時未先駛入內側左轉彎專用「車道」內，
    而係沿左轉車道外緣之車道標線左轉至松山路，故本件異議
    人有行經多車道左轉時未先駛入內側車道之違規事實，應屬
    無訛。（三）且本件依卷存證據資料顯示，亦無其他積極證
    據足資證明舉發機關有捏造事實違法取締之情事，則執勤人
    員本其維護交通秩序及安全之職責所為之上開舉發行為，自
    應受到合法及正確之推定。（四）至異議意旨辯稱，異議人
    於左轉松山路後，行駛該路段中線車道並無違規情事部分，
    因本件值勤員警舉發之違規行為係針對異議人駕駛車輛行經
    忠孝東路5段欲左轉松山路時「未先駛入內側車道」即行左
    轉松山路之部分，並非針對異議人左轉至松山路後行駛該路
    段中線車道之事實，異議意旨所指摘員警舉發之違規事實，
    此節亦恐有誤會。（五）末查，本件異議意旨既未能提出其
    他證據證明確無違規，使本院對本件舉發之正確產產生合理
    懷疑，且本案亦為值勤員警當場攔停舉發，異議人當場簽收
    ，異議意旨尚無可採之處。綜上所述，本件事證明確，異議
    人確有上開未先駛入內側車道即左轉彎之違規行為，洵堪認
    定。
五、據上論斷，本件被舉發之自小客車確有在本件舉發時、地，
    未先駛入內側車道即行左轉之違規行為，已可認定，原處分
    機關依道路交通管理處罰條例第48條第1項第4款、同條例第
    63條第1項以及違反道路交通管理事件統一裁罰基準表規定
    ，裁處罰鍰600元，並記違規點數1點，並無違誤，本件異議
    為無理由，應予駁回。
中    華    民    國    99    年    4     月    28    日
                              交通法庭法  官  黃程暉
以上正本證明與原本無異
如不服本裁定應於送達後5日內向本院提出抗告狀
                                      書記官  高菁菁
中    華    民    國    99    年    4     月    28    日

司法院資訊處製作；財團法人民間司法改革基金會備份。
